ru: Искусство и развлечения > Хобби и творчество > Музыкальные инструменты > Медные духовые инструменты > Альтгорны и баритоны: Альтгорны; Баритоны; Мелофоны
lt-LT: Menai ir pramogos > Hobiai ir menai > Muzikos instrumentai > Variniai pučiamieji instrumentai > Alto ir baritono ragai: Alto ragai; Baritono ragai; Melofonai
nl: Kunst en entertainment > Hobby's en creatieve vaardigheden > Muziekinstrumenten > Koperen blaasinstrumenten > Alten en baritons: Alten; Baritons; Mellofoons
pl: Sztuka i rozrywka > Hobby i sztuki piękne > Instrumenty muzyczne > Instrumenty dęte blaszane > Rogi altowe i barytonowe: Rogi altowe; Rogi barytonowe; Melofony
hu: Művészet és szórakoztatás > Hobbik és kreatív művészet > Hangszerek > Rézfúvós hangszerek > Alt- és baritonkürtök: Altkürtök; Baritonkürtök; Mellofonok
fi: Taide ja viihde > Harrastukset ja taiteet > Soittimet > Vaskipuhaltimet > Altto- ja baritonitorvet: Alttotorvet; Baritonitorvet; Mellofonit
cs: Umění a zábava > Hobby, hudba a výtvarné umění > Hudební nástroje > Žesťové nástroje > Altové a barytonové lesní rohy: Altové lesní rohy; Barytonové lesní rohy; Melafony
nb: Kunst og underholdning > Hobby og kreativitet > Musikkinstrumenter > Messinginstrumenter > Alt- og baritonhorn: Althorn; Baritonhorn; Mellofoner
ko: 아트/엔터테인먼트 > 취미/예술 > 악기 > 금관악기 > 알토/바리톤 호른: 알토 호른; 바리톤 호른; 멜로폰
en: Arts & Entertainment > Hobbies & Creative Arts > Musical Instruments > Brass Instruments > Alto & Baritone Horns: Alto Horns; Baritone Horns; Mellophones
de: Kunst & Unterhaltung > Hobby & Kunst > Musikinstrumente > Blechblasinstrumente > Alt- & Baritonhörner: Althörner; Baritonhörner; Mellophone
el: Τέχνες & Ψυχαγωγία > Χόμπι & Δημιουργικές Τέχνες > Μουσικά όργανα > Χάλκινα πνευστά όργανα > Άλτο & βαρύτονα κόρνα: Άλτο κόρνα; Βαρύτονα κόρνα; Μελόφωνα
bg-BG: Изкуства и развлечения > Хобита и творчески изкуства > Музикални инструменти > Медни духови инструменти > Алт и баритон валдхорни: Алт валдхорни; Баритон валдхорни; Мелофони
fr: Arts et loisirs > Loisirs et arts créatifs > Instruments de musique > Cuivres > Cors alto et baryton: Cors altos; Cors baryton; Mellophones
sl-SI: Kultura in zabava > Hobiji in ustvarjalne umetnosti > Glasbila > Trobila > Altovski in baritonski rogovi: Altovski rogovi; Baritonski rogovi; Melofoni
tr: Sanat ve Eğlence > Hobiler ve Sanatsal Çalışmalar > Müzik Aletleri > Bakır Üflemeli Çalgılar > Alto ve Bariton Borular: Alto Borular; Bariton Borular; Mellofonlar
ja: 芸術・エンターテイメント > 趣味・コレクション > 楽器 > 金管楽器 > アルトホルン・バリトンホルン: アルトホルン; バリトンホルン; メロフォン
zh-CN: 艺术与娱乐 > 爱好/艺术创作 > 乐器 > 铜管乐器 > 中音/上低音号: 中音号; 上低音号; 行进圆号
zh-TW: 藝術/娛樂 > 嗜好和創作藝術 > 樂器 > 銅管樂器 > 中音號和細管上低音號: 中音號; 細管上低音號; 中音圓號
pt-BR: Artes e entretenimento > Hobbies e artes > Instrumentos musicais > Instrumentos de sopro de metal > Saxofone barítono e contralto: Contralto; Saxofone barítono; Mellofones
vi: Nghệ thuật và giải trí > Sở thích và nghệ thuật sáng tạo > Nhạc cụ > Kèn đồng > Kèn Ba-ri-tôn và an-tô: Kèn Alto; Kèn Baritone; Kèn Mellophone
ro-RO: Artă și divertisment > Hobby-uri și artă > Instrumente muzicale > Instrumente din alamă > Corni alto și bariton: Corni alto; Corni bariton; Melofoane
sk-SK: Umenie a zábava > Záľuby a tvorivé dielne > Hudobné nástroje > Dychové nástroje > Altové a barytónové rohy: Altové rohy; Barytónové rohy; Melofóny
sv: Konst och underhållning > Hobby och skapande > Musikinstrument > Bleckblåsinstrument > Alt- och barytonhorn: Althorn; Barytonhorn; Mellofoner
da: Kunst og underholdning > Hobby og håndarbejde > Musikinstrumenter > Messingblæsere > Althorn og baritoner: Althorn; Baritoner; Mellofoner
es: Arte y ocio > Hobbies y artes creativas > Instrumentos musicales > Instrumentos de metal > Trompas alto y barítono: Trompas alto; Trompas barítono; Melófonos
pt-PT: Artes e lazer > Passatempos e artes criativas > Instrumentos musicais > Instrumentos de metais > Saxotrompas alto e barítono: Saxotrompas alto; Saxotrompas barítono; Melofones
hr-HR: Umjetnost i zabava > Hobiji i kreativne umjetnosti > Glazbala > Limena puhaća glazbala > Alt i bariton rogovi: Alt-rogovi; Bariton rogovi; Melofoni
it: Arte e svago > Hobby e arti creative > Strumenti musicali > Ottoni > Corni alti e baritoni: Alto Horns; Corni baritoni; Mellofoni
th: ศิลปะและความบันเทิง > งานอดิเรกและศิลปะสร้างสรรค์ > เครื่องดนตรี > เครื่องเป่าทองเหลือง > แตรอัลโตและบาร์ริโทน: แตรอัลโต; แตรบาริโทน; เมลโลโฟน